臺灣嘉義地方法院刑事判決
111年度金訴字第43號
公  訴  人  臺灣嘉義地方檢察署檢察官
被      告  黃建福


選任辯護人  劉嘉宏律師
被      告  張文清



上列被告因違反洗錢防制法案件，經檢察官提起公訴(109年度偵
字第10071號、110年度偵字第936號、110年度偵字第1193號、11
0年度偵字第3277號)，本院判決如下：
    主  文
戊○○共同犯洗錢防制法第十四條第一項之洗錢罪，處有期徒刑壹
年，併科罰金新臺幣捌萬元，罰金如易服勞役，以新臺幣壹仟元
折算壹日。未扣案之行動電話壹支(廠牌型號：三星S21，含門號
○○○○○○○○○○號SIM 卡壹枚)沒收，如全部或一部不能沒收或不宜
執行沒收時，追徵其價額。
辛○○無罪。
    犯 罪 事 實
一、戊○○於民國109年5至6月間，因聚會而結識自稱「陳生琥」
    、綽號「小虎」之成年男子，竟與「陳生琥」共同意圖為自
    己不法之所有，同時基於詐欺取財、洗錢之犯意聯絡，由「
    陳生琥」及其餘真實姓名年籍不詳之成員(無證據顯示有未
    成年人)組成之詐欺集團(下稱系爭詐欺集團)，先於同年8月
    11至12日間，在臉書社群軟體張貼佯稱家庭代工徵才及貸款
    廣告，實為騙取人頭帳戶之訊息，而丁○○因此陷於錯誤，於
    附表一編號1所示時、地，依指示寄送附表一編號1所示之帳
    戶存摺及提款卡至附表一編號1所示之統一超商門市；少年
    李○吉(真實姓名年籍詳卷)、古緗柔則基於幫助詐欺取財、
    洗錢之犯意，於附表一編號2至3所示時、地，依指示寄送附
    表一編號2至3所示之帳戶存摺及提款卡至附表一編號2至3所
    示之統一超商門市(其等2人業經另案審理判決)。嗣於同年8
    月16日，戊○○依照「陳生琥」以通訊軟體微信之指示，駕車
    搭載不知情之辛○○自新北市南下至嘉義市區，並於附表一所
    示之時間，先後前往附表一所示之統一超商門市，委託辛○○
    下車進入各該門市領取「陳生琥」所提供行動電話後3碼之
    取件包裹3個，得手均置於戊○○車上，戊○○即於翌(17)日凌
    晨連夜駕車北上，將內含附表一所示人頭帳戶存摺及提款卡
    之包裹交予「陳生琥」，供系爭詐欺集團使用。後系爭詐欺
    集團成員遂於附表二所示之時間，以附表二所示之詐騙方式
    對附表二所示之人行騙，致附表二所示之人均陷於錯誤，於
    附表二所示之時、地，轉匯附表二所示之金額至附表二所示
    之帳戶，旋由系爭詐欺集團成員提領一空，並以此利用人頭
    帳戶行騙之方式隱匿犯罪所得。嗣因附表一編號1、附表二
    所示之民眾遭騙後報警處理，警方調閱各統一超商門市外之
    監視器畫面及車籍資料，始循線查悉上情。
二、案經丁○○訴由基隆市警察局第二分局；乙○○訴由臺南市政府
    警察局第一分局；丙○○訴由臺中市政府警察局大甲分局；壬○○訴由嘉義市政府警察局第二分局；己○○訴由南投縣政府警
    察局南投分局；甲○○訴由宜蘭縣政府警察局礁溪分局；庚○○
    訴由新北市政府警察局板橋分局；子○○訴由新北市政府警察
    局淡水分局報告臺灣嘉義地方檢察署檢察官偵查起訴。
    理  由
甲、有罪部分
壹、證據能力
一、本判決認定事實所引用之被告以外之人於審判外之言詞或書
    面陳述等供述證據，因當事人均對證據能力方面表示同意作
    為證據，而本院審酌各該證據作成時之情況，核無違法不當
    或證明力明顯過低之瑕疵，亦認以之作為證據應屬適當，是
    依刑事訴訟法第159 條之5 第1 項之規定，認均有證據能力
    。
二、至其餘資以認定被告犯罪事實之非供述證據( 詳後述) ，亦
    查無違反法定程序取得之情形，依刑事訴訟法第158 條之4
    反面規定，亦具證據能力。
貳、認定犯罪事實之證據及理由
一、訊據被告戊○○固坦承其曾於上開時間，接受「陳生琥」之指
    令，搭載被告辛○○，分別前往上開地點、由辛○○下車出面領
    取包裹3個後，即連夜駕車返程，並親自將3個包裹交予「陳
    生琥」等語，然否認有何洗錢、詐欺取財之犯行，辯稱：我
    沒有參與系爭詐欺集團，不知道包裹內是什麼物品，也不知
    道「陳生琥」是要拿包裹內的帳戶資料來詐騙別人或洗錢，
    我案發當天會來嘉義，是因為剛好要去雲林拜訪朋友，順路
    南下就單純幫朋友領包裹，因為當天來回怕疲勞駕駛，所以
    找辛○○陪我一起南下，有人聊天比較不會睡著，到了超商門
    口只能臨時停車，所以委託辛○○下車幫我代領包裹等語。經
    查：
(一)被告戊○○依「陳生琥」之指示，駕車搭載被告辛○○至嘉義市
    區，於附表一所示時間、地點，由被告辛○○下車領取內含附
    表一所示帳戶資料之包裹3個後，被告戊○○旋即駕車返回臺
    北市木柵某處，將系爭3個包裹交付予「陳生琥」，此為被
    告戊○○所是認(見本院卷第185至190頁)。又附表一編號1、
    附表二所示告訴人因遭系爭詐欺集團詐騙，而於附表一編號
    1、附表二所示時間、地點，分別將附表一編號1所示金融帳
    戶存摺及提款卡、附表二所示款項等財物，以附表一編號1
    、附表二所示方式交付予系爭詐欺集團成員；附表一編號2
    至3所示另案被告，則基於幫助詐欺取財及洗錢之犯意，於
    附表一編號2至3所示時間、地點，分別將附表一編號2至3所
    示金融帳戶存摺及提款卡，以附表一編號2至3所示方式交付
    予系爭詐欺集團成員等情，則均為被告戊○○所不爭之事實(
    見本院卷第185至190頁)。前揭事實，復迭據證人即同案被
    告辛○○於警詢、偵查及本院審理中證述明確(見警卷一第1至
    3頁反面；警卷二第1至5頁；警卷三第1至4頁；警卷四第15
    至19頁、交查卷第9至13頁、本院卷第171至193頁、第287至
    310頁)，並經證人即告訴人丁○○、乙○○、丙○○、壬○○、己○○
    、甲○○、庚○○、子○○、被害人癸○○、證人即另案被告李○吉
    、古緗柔於警詢中指訴綦詳(見警卷一第10至10頁反面、第1
    2至12頁反面、第14至15頁、第17至17頁反面；警卷三第71
    至73頁；3277偵卷第185至190頁；本院卷第109至113頁、第
    115至118頁、第145至147頁、第164至166頁) ，復有【告訴
    人壬○○部分】與詐欺集團成員之通話紀錄、LINE對話紀錄截
    圖10張、臺灣銀行匯款申請書、臺灣銀行帳戶存摺封面及內
    頁交易明細、內政部警政署反詐騙諮詢專線紀錄表、受理詐
    騙帳戶通報警示簡便格式表、金融機構聯防機制通報單、受
    理各類案件紀錄表、受理刑事案件報案三聯單各1份；【告
    訴人丁○○部分】與詐欺集團成員之LINE對話紀錄截圖20張、
    內政部警政署反詐騙諮詢專線紀錄表、受理各類案件紀錄表
    、受理刑事案件報案三聯單各1份；【告訴人乙○○部分】與
    詐欺集團成員之LINE對話紀錄截圖6張、郵局帳戶存摺封面
    及內頁交易明細、郵政入戶匯款申請書、內政部警政署反詐
    騙諮詢專線紀錄表、受理詐騙帳戶通報警示簡便格式表、金
    融機構聯防機制通報單、受理各類案件紀錄表、受理刑事案
    件報案三聯單各1份；【告訴人丙○○部分】與詐欺集團成員
    之LINE對話紀錄截圖11張、農會存摺封面及內頁交易明細、
    外埔區農會匯款申請書、內政部警政署反詐騙諮詢專線紀錄
    表、受理詐騙帳戶通報警示簡便格式表、金融機構聯防機制
    通報單、受理各類案件紀錄表、受理刑事案件報案三聯單各
    1份；【告訴人己○○部分】與詐欺集團成員之通話紀錄截圖2
    張、網路轉帳交易明細截圖2張、陳報單、受理刑事案件報
    案三聯單、受理各類案件紀錄表、內政部警政署反詐騙諮詢
    專線紀錄表、受理詐騙帳戶通報警示簡便格式表各1份；【
    告訴人甲○○部分】陳報單、受理各類案件紀錄表、內政部警
    政署反詐騙諮詢專線紀錄表、受理刑事案件報案三聯單、受
    理詐騙帳戶通報警示簡便格式表、金融機構聯防機制通報單
    、中國信託銀行ATM轉帳交易明細各1份、ATM轉帳畫面、詐
    欺集團成員傳送契約書照片、通話紀錄截圖3張；【告訴人
    子○○部分】受理詐騙帳戶通報警示簡便格式表1份、新北市
    政府警察局淡水分局111年3月2日新北警淡刑字第111432688
    1號函暨陳報單、受理各類案件紀錄表受理刑事案件報案三
    聯單、內政部警政署反詐騙諮詢專線紀錄表、國泰世華銀行
    客戶交易明細表各1份、通話紀錄截圖1張；【被害人癸○○部
    分】受理詐騙帳戶通報警示簡便格式表1份、臺南市政府警
    察局第一分局111年2月21日南市警一偵字第1110093946號函
    暨受理刑事案件報案三聯單、受理各類案件紀錄表、內政部
    警政署反詐騙諮詢專線紀錄表、金融機構聯防機制通報單、
    國泰世華銀行客戶交易明細表各1份、通話紀錄截圖及金融
    卡照片各１張；【告訴人庚○○部分】受理詐騙帳戶通報警示
    簡便格式表1份、新北市政府警察局板橋分局111年2月18日
    新北警板刑字第1113878714號函暨陳報單、受理各類案件紀
    錄表各、內政部警政署反詐騙諮詢專線紀錄表、國泰世華銀
    行客戶交易明細表各1份、受理刑事案件報案三聯單3份；【
    同案被告李○吉部分】與詐欺集團成員之LINE對話紀錄截圖3
    1張、內政部警政署反詐騙諮詢專線紀錄表、受理各類案件
    紀錄表各1份；【同案被告古緗柔部分】詐欺集團成員刊登
    廣告、傳送資料及與詐欺集團成員之LINE對話紀錄截圖103
    張、刑案呈報單、內政部警政署反詐騙諮詢專線紀錄表、受
    理各類案件紀錄表、受理刑事案件報案三聯單各1份；領取
    包裹照片24張、辛○○、戊○○到案照片各3張、合作金庫商業
    銀行南崁分行110年3月9日合金南崁字第1100000697號函暨
    人頭帳戶古緗柔之新開戶建檔登入單、歷史交易明細查詢結
    果各1份、人頭帳戶李○吉所有之新光銀行開戶資料及交易明
    細各1份、中華郵政股份有限公司111年2月18日儲字第11100
    49870號函暨人頭帳戶丁○○之客戶歷史交易清單1份、統一超
    商貨態查詢結果3張、臺灣基隆地方檢察署109年度偵字第71
    08號檢察官起訴書、110年度偵字第698號檢察官移送併辦意
    旨書各1份、臺灣桃園地方法院少年法庭109年度少護字第92
    4號宣示筆錄1份、臺灣桃園地方檢察署110年度偵字第2211
    號檢察官起訴書、110年度偵字第13338號檢察官移送併辦意
    旨書各1份、個人戶籍資料（完整姓名）查詢結果（辛○○）1
    份、車輛詳細資料報表（AGD-3010）1份附卷可稽(見警卷一
    第21至29頁、第32至35頁、第37頁反面至39頁反面、第41至
    62頁；警卷二第36至59頁；警卷三第31至35頁、第40至41頁
    、第43至70頁、第74至80頁；警卷四第10頁、第21至25頁、
    第32至60頁、第62至65頁；3277偵卷第65至67頁、第69至70
    頁、第183至184頁、第191至195頁、第197頁、第199頁、第
    205至206頁、第208頁、第229頁、第237頁、第245頁；交查
    卷第15至21頁；936偵卷第99至100頁；本院卷第41頁、第93
    至95頁、第97至133頁、第143至163頁、第167至168頁)。此
    部分之事實，首堪認定。
(二)被告戊○○雖以前詞置辯，然查：
　1.被告戊○○於歷次供述中分別自陳：我於案發前一天聚餐時跟
    「陳生琥」提到要去雲林找朋友，「陳生琥」才委託我順便
    去嘉義領包裹，但我沒有事先聯絡雲林友人，他不知道我要
    南下找他，我是快到雲林時，才在休息站用通訊軟體LINE打
    電話聯絡他，但是電話沒有接通，所以就沒有去雲林找他，
    直接開車南下到嘉義幫「陳生琥」領到包裹就回去北部等語
    (見警卷一第5至8頁；警卷二第8至14頁；警卷三第8至12頁
    ；警卷四第1至8頁；交查卷第9至13頁；本院卷第185至190
    頁、第258至286頁)。可見被告戊○○原已預計大費周章驅車
    自臺北南下至雲、嘉地區，卻未先行聯繫雲林友人而臨時造
    訪，此已與常情有違。復經本院當庭勘驗被告戊○○之行動電
    話LINE通訊軟體中、與其所稱雲林友人之對話紀錄，其對話
    紀錄仍存在，足知該等網際網路電磁紀錄並未因被告戊○○更
    換行動電話或行動電話發生故障而遺失，惟其中並無案發當
    日之撥打通訊紀錄，有本院勘驗筆錄1份可資佐憑(見本院卷
    第187頁)。參以被告戊○○就其雲林友人住處地址竟供稱不知
    ，且究係位於雲林斗南、元長或北港等地供述前後不一(見
    警卷一第5至8頁；警卷二第8至14頁；警卷三第8至12頁；警
    卷四第1至8頁；交查卷第9至13頁；本院卷第258至286頁)。
    足示被告戊○○辯稱其本案係為訪友南下順路取件等語，難信
    為真。
　2.被告戊○○於偵查及本院審理中均供稱：平常跟「陳生琥」聚
    餐都在北投一帶，他應該是住在北部的新北市人等語(見交
    查卷第9至13頁；本院卷第186至187頁)。而查，現今超商寄
    件服務普遍，新北市、臺北市超商門市據點繁多且便利，「
    陳生琥」既頻繁活動於雙北地區，實無刻意指定將欲收受之
    包裹送達嘉義，且分散於3處不同超商門市，並委由他人出
    面協助領取，顯見「陳生琥」有意以迂迴方式取得包裹內容
    物，具有一般社會智識及通念之人均可察知，被告戊○○已年
    屆不惑，且有長期工作經歷，社會經驗豐富，自無可能就此
    違反常態之請託未生警惕，然其卻仍甘冒風險參與提領包裹
    之分工，是否確無本案之共同不法所有意圖及犯意聯絡，實
    有疑義。從而，被告戊○○既依照「陳生琥」指示特地南下領
    取本案包裹，竟辯稱不知包裹內容物及其用途，難認合理。
(三)證人辛○○於本院審理中結證稱：我跟戊○○之前是同1個投資
    公司同事認識的，後來就成為朋友，我不會開車，也沒有駕
    照，案發當天戊○○跟我說他要南下去找朋友，全程都沒有提
    到朋友的資訊，所以我不了解他到底要找的是誰、有沒有這
    個人，我只看到他中途有打電話，他說打給他朋友，但是通
    話對象跟內容我不清楚，後來我們就直接到嘉義了，戊○○說
    他要幫朋友順便領包裹，因為停車不方便，他告訴我收件人
    手機末3碼後，臨停請我下車代領包裹，他分別載我到3個不
    同的門市領包裹，3個包裹的手機末3碼都不同，領到後我就
    把包裹帶回車上，戊○○都沒有查看，就直接叫我把包裹放在
    後座，然後連夜開夜車回臺北，因為很晚了我都在車上睡覺
    ，他到北部時已經凌晨1、2點，我好像有印象他下車，但我
    不知道他把包裹交給誰等語(見本院卷第287至310頁)。上述
    證言均為被告戊○○所是認，應堪可採。此部分事證，稽之前
    開(二)部分被告辯解之矛盾不實，足認被告戊○○此趟車程非
    為南下雲林訪友，而係依「陳生琥」之指示特地前往嘉義3
    處門市領取本案3個不同收件人之包裹；再查，被告辛○○並
    無駕駛能力與執照，自無法於被告戊○○連夜趕路回程時發揮
    交替駕駛之功能，亦可徵被告戊○○有意使被告辛○○代其出面
    領取包裹，故刻意搭載毫不知情之被告辛○○南下至嘉義地區
    。
(四)復斟酌被告戊○○自承無法確知「陳生琥」真實姓名年籍，僅
    知「陳生琥」自稱其本名如此、均在北部地區活動等節，復
    供稱其所領取之包裹取件人均非「陳生琥」本人，且與「陳
    生琥」聯繫過程之通訊軟體微信對話紀錄均已自行刪除等語
    (見警卷一第5至8頁；警卷二第8至14頁；警卷三第8至12頁
    ；警卷四第1至8頁；交查卷第9至13頁；本院卷第185至190
    頁、第258至286頁)。佐以被告戊○○供出疑似為「陳生琥」
    之共犯，亦經檢、警調查後為不起訴處分確定，有臺灣嘉義
    地方檢察署檢察官110年度偵字第936號等不起訴處分書1份
    存卷可證(見936偵卷第163至165頁)。可見「陳生琥」未曾
    對其交代切實之個人身分資訊，即委由其前往領取內含附表
    一所示人頭帳戶之包裹，被告戊○○事後並配合刪除雙方聯繫
    合作過程之對話紀錄，使「陳生琥」得以隱身幕後。另兼衡
    證人辛○○上開證詞，足見被告戊○○於領得包裹後並未確認、
    好奇包裹內容物，即於同日深夜立刻驅車返程北上至木柵地
    區(與被告戊○○位於新北市淡水區之住處相隔甚遠)，以於翌
    日凌晨盡快交付本案包裹予「陳生琥」。
(五)綜參上開各節，顯示被告戊○○本件涉案情節，實與現下實務
    所見詐欺集團成員分工細密、成員眾多，而非核心階層之下
    游共犯(例如提款者、取簿者、收款轉交者等角色)間，多係
    為各自所需之短期利益臨時集結、未必熟識對方真實身分，
    彼此通常為利益共通或交流而自願分工掩護幕後主使者，並
    可能為增加掩飾而委由不知情之第三人擔任人頭出面領取包
    裹或贓款，且包裹或贓款領取地點、收貨(款)人頭資訊不同
    ，以分散遭查緝之風險，詐欺集團成員取得包裹或贓款後須
    趕在雙方約定之時效內送交予其餘共犯，以確保其等所屬詐
    欺集團可如期取得人頭帳戶作為犯罪工具，或及早取得詐欺
    贓款隱匿犯罪所得，此時該共犯始屬完成分工而可獲得預先
    約定之利益等特徵相符。矧以目前詐騙集團橫行，受害者不
    計其數，屢經媒體以顯著篇幅報導詐欺集團之運作模式，對
    於不肖犯罪集團常利用人頭帳戶作為詐騙錢財、恐嚇取財等
    犯罪工具，藉此逃避檢警查緝之情事多所報導，坊間報章雜
    誌及網路平台，對於以簡訊通知中獎、刮刮樂、假中獎真詐
    財或其他類似之不法犯罪集團，經常利用大量收購之他人金
    融帳戶，以隱匿其等詐欺取財犯罪之不法行徑，規避執法人
    員之查緝，類此在社會上層出不窮之案件，亦多所報導及再
    三披露，政府亦大力宣導並督促民眾注意詐欺集團均會先以
    迂迴方式蒐羅人頭帳戶以供被害人匯款，且該等人頭帳戶之
    使用，因與被害人所匯贓款時間連動而具有時效性，詐欺集
    團成員通常須於時限內取得管領使用權。是依一般人通常之
    知識、經驗，可得知本案上述犯罪分工之情形，均與實務上
    所見之詐欺集團犯罪特徵相符，被告戊○○自陳具有相當之智
    識程度及社會經歷，案發期間亦無精神障礙或其他心智缺陷
    (見本院卷第323頁)，堪以推認其應係參與上開犯罪集團、
    知悉系爭詐欺集團之犯罪計畫，方能完全依循犯罪計畫，執
    行其身為「取簿手」之分工，要屬無疑。
二、洗錢防制法業於105 年12月28日修正公布，並於106 年6 月
    28日生效施行( 下稱新法) 。為澈底打擊洗錢犯罪，新法乃
    依照國際防制洗錢金融行動工作組織( Financial Action T
    ask Force ，下稱FATF) 40項建議之第3 項建議，並參採聯
    合國禁止非法販運麻醉藥品和精神藥物公約及聯合國打擊跨
    國有組織犯罪公約之洗錢行為定義，將洗錢行為之處置、多
    層化及整合等各階段，全部納為洗錢行為，而於新法第2 條
    規定：「本法所稱洗錢，指下列行為：一、意圖掩飾或隱匿
    特定犯罪所得來源，或使他人逃避刑事追訴，而移轉或變更
    特定犯罪所得。二、掩飾或隱匿特定犯罪所得之本質、來源
    、去向、所在、所有權、處分權或其他權益者。三、收受、
    持有或使用他人之特定犯罪所得。」以求與國際規範接軌。
    從而，過去實務雖認為行為人對犯特定犯罪所得之財物或利
    益作直接使用或消費之處分行為，或僅將自己犯罪所得財物
    交予其他共同正犯，祇屬犯罪後處分贓物之行為，非本條例
    所規範之洗錢行為。惟依新法規定，倘行為人意圖掩飾或隱
    匿特定犯罪所得來源，而將特定犯罪所得直接消費處分，甚
    或交予其他共同正犯予以隱匿，而由共同正犯以虛假交易外
    觀掩飾不法金流移動，即難認僅單純犯罪後處分贓物之行為
    ，應仍構成新法第2 條第1 或2 款之洗錢行為( 最高法院10
    8 年度台上字第2500號判決意旨可資參照) 。查被告戊○○得
    悉系爭詐欺集團之犯罪計畫，仍參與並擔任取簿手，已如前
    述，且類此集團性犯罪於犯罪後均亟欲盡速將贓款消化、吸
    收，以避免贓款遭凍結或查獲。職此，被告戊○○交付人頭帳
    戶包裹供「陳生琥」所屬之詐欺集團使用，應可預見系爭詐
    欺集團嗣後將利用附表一所示人頭帳戶取得、提領贓款，製
    造金流斷點，致犯罪所得去向、所在不明，使國家對於本案
    犯罪所得追緝、查扣形成妨害，被告戊○○仍執意涉犯本案，
    故堪認定其有共同掩飾或隱匿特定犯罪所得去向、所在之意
    圖及行為分擔甚明。
三、被告戊○○本案主觀上具有擔任系爭詐欺集團取簿手之犯意，
    並由「陳生琥」做為其與系爭詐欺集團上游之中介橋梁，負
    責提供行動指令，由被告戊○○於接獲通知後，前往指定之便
    利超商領取裝載人頭帳戶資料之包裹，嗣依照「陳生琥」之
    指示，將包裹交付至指定處所，以與系爭詐欺集團共同遂行
    本案附表編號1、附表二所示等詐欺取財、洗錢犯行。是被
    告戊○○於本案犯罪整體過程中，與「陳生琥」具有詐欺取財
    、洗錢犯行之行為分擔、犯意聯絡，其等2 人應該當共同正
    犯。至被告戊○○雖有意聲請傳喚認識「陳生琥」之不詳友人
    ，以資證明其確實認識「陳生琥」並遭其指揮利用等情，惟
    本院認前揭事實均已臻明確，應無再行調查之必要，附此敘
    明。綜上所述，被告戊○○上開所辯，核與通常事理相違，應
    屬卸飾之詞，俱無可採，本案犯罪事實事證明確，應依法論
    科。
參、論罪科刑
一、論罪：
(一)核被告戊○○所為，均係犯刑法第339 條第1 項之詐欺取財罪
    、違反洗錢防制法第2條第2款、第14條第1項之洗錢罪；公
    訴意旨雖認被告戊○○本案犯行該當三人以上共同以網際網路
    對公眾散布而犯詐欺取財罪，然查，被告自警詢、偵查及本
    院審理均時供稱其本案實際接觸之人僅有「陳生琥」等語( 
    見警卷一第5至8頁；警卷二第8至14頁；警卷三第8至12頁；
    警卷四第1至8頁；交查卷第9至13頁；本院卷第185至190頁
    、第258至286頁) 。可知被告戊○○主觀上犯意聯絡之對象僅
    有「陳生琥」1 人，至於系爭詐欺集團詐欺附表編號1所示
    告訴人之詐騙方法，尚無證據證明被告戊○○知悉其等實際之
    犯罪手段，故本案並無三人以上共同以網際網路對公眾散布
    而犯詐欺取財之情形，公訴意旨尚有未洽，惟起訴基本事實
    相同，爰依法變更起訴法條，並當庭告知被告戊○○變更之罪
    名後許其陳述意見( 見本院卷第323頁) 。
(二)被告與「陳生琥」，就前開犯罪事實，有犯意聯絡及行為分
    擔，已如上述，應依刑法第28條規定，均論以共同正犯。
(三)按如數行為於同時同地或密切接近之時地實施，侵害同一之
    法益，各行為之獨立性極為薄弱，依一般社會健全觀念，在
    時間差距上，難以強行分開，在刑法評價上，以視為數個舉
    動之接續施行，合為包括之一行為予以評價，較為合理，則
    屬接續犯，而為包括之一罪；行為人之犯罪行為，依法律概
    念，在刑法評價上，為犯罪複數之數罪時，依有罪必罰之原
    則，本應就所犯各罪予以併罰之；然亦有因行為人以一個犯
    意，為一行為或數行為而持續侵害同一法益，實現一個構成
    要件，而僅構成實質上之一罪者；復有行為人之一行為或數
    行為，依法係成立數個獨立之罪，僅因基於訴訟經濟等刑事
    政策，乃以法律明定視為一罪處罰，謂之裁判上之一罪者，
    均與單一犯意之單一行為，祇單純破壞一個法益之單純一罪
    有別(最高法院86年台上字第3295號判例、90年度台上字第5
    416 號判決意旨參照) 。查系爭詐欺集團成員眾多，分工細
    密，自最初部分成員打電話向被害人行騙開始，再至中段由
    被告戊○○負責領取人頭帳戶包裹供系爭詐欺集團使用、詐騙
    被害人匯款，雖該集團各成員因有不同階段之分工，於自然
    觀念上可得自形式及外觀上切割為獨立之數行為，然該數個
    行為係於密切接近之時地實施，自始即係出於同一犯罪目的
    、基於同一詐欺取財犯意，包括在同一詐欺行騙之犯罪計畫
    中，各次被害人亦僅為單一一人，針對同一被害法益，被告
    戊○○及其所屬詐欺集團成員間前後所為各階段行為之獨立性
    極為薄弱，彼此相互緊密結合為一整體犯罪行為，缺一不可
    ，單獨切割或抽離其一即無法成事，依一般社會健全通念，
    觀念上難以強行分開，如任予割裂為數行為並以數罪併罰論
    處，反有過度處罰之嫌，是本案在刑法評價上，以視為數個
    舉動之接續施行，合為包括之一行為予以評價，較為合理並
    符刑罰公平原則。故被告戊○○及所屬詐欺集團成員就本案所
    為之各階段數個分工行為舉動，應分別不同之被害人，包括
    評價為1個詐欺取財之整體犯罪行為，僅論以1 個詐欺取財
    罪。
(四)被告戊○○取得本案3個包裹後，1次交付予「陳生琥」之行為
    ，係以一行為共同詐欺附表編號1及附表二所示9位被害人，
    同時共同隱匿詐欺犯罪所得，均分別係以一行為觸犯詐欺取
    財罪、洗錢防制法第14條第1 項之洗錢罪，均為想像競合犯
    ，應從一情節較重之洗錢罪處斷；公訴意旨雖認被告戊○○本
    案應依被害人數分論併罰，然被告戊○○參與系爭詐欺集團之
    犯行為取簿手，客觀上其交付人頭帳戶予共犯之行為僅有1
    次，應屬於一行為觸犯數罪名之想像競合犯，公訴意旨容有
    未洽，併此敘明。
二、科刑：
(一)按法院於審酌被告是否適用累犯規定而加重其刑時，訴訟程
    序上應先由檢察官就前階段被告構成累犯之事實，以及後階
    段應加重其刑之事項，主張並具體指出證明方法後，法院才
    需進行調查與辯論程序，而作為是否加重其刑之裁判基礎。
    前階段構成累犯事實為檢察官之實質舉證責任，後階段加重
    量刑事項為檢察官之說明責任，均應由檢察官分別負主張及
    具體指出證明方法之責。倘檢察官未主張或具體指出證明方
    法時，可認檢察官並不認為被告構成累犯或有加重其刑予以
    延長矯正其惡性此一特別預防之必要，且為貫徹舉證責任之
    危險結果所當然，是法院不予調查，而未論以累犯或依累犯
    規定加重其刑，即難謂有應調查而不予調查之違法。查本案
    檢察官未就被告戊○○構成累犯與否及是否加重其刑實質舉證
    並說明之(檢察官單純提出被告前案紀錄表，尚難認已具體
    指出證明方法而謂盡其實質舉證責任)，本院自毋庸對被告
    戊○○是否構成累犯進行調查及認定。
(二)爰審酌被告戊○○正值壯年之際，且其四肢健全，自有找尋正
    當工作以賺取所需之能力，本應端正行止，竟不思以正常途
    徑賺取財物，圖謀非法所得而加入詐欺集團，詐取本案告訴
    人、被害人財物，價值觀念顯有嚴重偏差，且造成告訴人、
    被害人損失不貲，並同時使該集團核心不法份子得以隱匿其
    真實身分，減少遭查獲之風險，使詐欺集團更加肆無忌憚，
    助長犯罪之猖獗，破壞社會民眾間之信賴關係，當應懲戒；
    另斟酌：1.被告戊○○另有其他犯罪前科之素行狀況(其中施
    用毒品案件，經臺灣板橋地方法院以101年度訴字第1150號
    判決判處有期徒刑6月、4月，應執行有期徒刑8月確定，被
    告於105年10月25日假釋出監，至107年1月2日保護管束期滿
    甫執行完畢，5年內再犯本案)，有臺灣高等法院被告前案紀
    錄表可佐，2.犯後始終否認犯行之態度，3.尚未與告訴人、
    被害人達成和解，4.犯罪動機、目的，5.於本案詐欺集團所
    擔任之角色為取簿手，6.告訴人、被害人損害程度高達新臺
    幣(下同)數十萬等節；暨被告戊○○於本院審理中自陳：1.國
    小畢業之智識程度，2.目前從事混凝土押送工作，3.未婚、
    無子女、獨居之家庭生活狀況，4.月收入約4萬元之經濟狀
    況等一切情狀(見本院卷第323頁)，量處如主文所示之刑。
(三)沒收：
　1.按供犯罪所用、犯罪預備之物或犯罪所生之物，屬於犯罪行
    為人者，得沒收之，刑法第38條第2 項前段定有明文。查未
    扣案之行動電話1支(廠牌型號：三星S21，含門號000000000
    0號SIM 卡1枚)，為被告戊○○所有供其涉犯本案所用之物，
    業據其於本院審理中供陳明確(見本院卷第322頁)，自應依
    法宣告沒收。
  2.按犯罪所得，屬於犯罪行為人者，沒收之，刑法第38條之1
    第1 項前段定有明文。然苟無犯罪所得，自不生利得剝奪之
    問題，固不待言，至二人以上共同犯罪，關於犯罪所得之沒
    收、追繳或追徵，倘個別成員並無犯罪所得，且與其他成員
    對於所得亦無事實上之共同處分權時，同無「利得」可資剝
    奪，特別在集團性或重大經濟、貪污犯罪，不法利得龐大，
    一概採取絕對連帶沒收、追繳或追徵，對未受利得之共同正
    犯顯失公平。又所謂各人「所分得」，係指各人「對犯罪所
    得有事實上之處分權限」，法院應視具體個案之實際情形而
    為認定：倘若共同正犯各成員內部間，對於不法利得分配明
    確時，固應依各人實際分配所得沒收；然若共同正犯成員對
    不法所得並無處分權限，其他成員亦無事實上之共同處分權
    限者，自不予諭知沒收；至共同正犯各成員對於不法利得享
    有共同處分權限時，則應負共同沒收之責。至於上揭共同正
    犯各成員有無犯罪所得、所得數額，係關於沒收、追繳或追
    徵標的犯罪所得範圍之認定，因非屬犯罪事實有無之認定，
    並不適用「嚴格證明法則」，無須證明至毫無合理懷疑之確
    信程度，應由事實審法院綜合卷證資料，依自由證明程序釋
    明其合理之依據以認定之( 最高法院104 年度第13次刑事庭
    會議決議、最高法院104 年度台上字第3937號判決意旨參照
    ) 。查本案並無任何事證顯示被告戊○○實際獲有犯罪所得，
    自無從宣告沒收。至被告戊○○本案所犯洗錢防制法第14條第
    1 項規定，依同法第18條第1 項前段固有沒收財物或財產上
    利益之特別規定。惟查，洗錢防制法第18條第1 項固規定「
    犯第14條之罪，其所移轉、變更、掩飾、隱匿、收受、取得
    、持有、使用之財物或財產上利益，沒收之；犯第15條之罪
    ，其所收受、持有、使用之財物或財產上利益，亦同」，此
    一規定採取義務沒收主義，只要合於前述規定，法院即應為
    相關沒收之諭知，然該洗錢行為之標的是否限於行為人所有
    者始得宣告沒收，法無明文。依照上開實務見解，倘法條並
    未規定「不問屬於犯罪行為人與否均沒收」時，自仍以屬於
    被告所有者為限，始應予沒收，本院認在洗錢防制法並未規
    定「不問屬於犯罪行為人與否」之情形下，自宜從有利於被
    告之認定。是其餘被告戊○○所轉交之人頭帳戶資料、系爭詐
    欺集團詐得之詐欺款項，雖屬被告戊○○因本案犯罪之所得，
    然因該等人頭帳戶資料及款項並無證據證明事實上仍在被告
    戊○○支配管領中，爰不予宣告沒收。
肆、不另為無罪諭知部分
一、公訴意旨略以：被告戊○○基於參與犯罪組織之犯意聯絡，與
    前揭「陳生琥」及其餘不詳詐欺集團成員共組以實施詐術為
    手段之持續性、牟利性及有結構性之組織即詐欺集團，而參
    與如附表一編號1所示詐欺取財等犯行，因認被告戊○○此部
    分另涉犯組織犯罪防制條例第3 條第1 項後段之參與犯罪組
    織罪嫌等語。
二、按犯罪事實應依證據認定之，無證據不得認定犯罪事實；不
    能證明被告犯罪者，應諭知無罪之判決，刑事訴訟法第154 
    條第2 項、第301 條第1 項分別定有明文。次按本條例所稱
    犯罪組織，指三人以上，以實施強暴、脅迫、詐術、恐嚇為
    手段或最重本刑逾五年有期徒刑之刑之罪，所組成具有持續
    性或牟利性之有結構性組織，組織犯罪防制條例第2條第1項
    明定。本案並無證據足認被告戊○○主觀上知悉「陳生琥」以
    外之其餘特定共犯，業如前述，故其主觀構成要件即與前揭
    組織犯罪防制條例定義之「三人以上」犯罪組織未合，尚非
    可以參與犯罪組織罪相繩。然此部分犯嫌若確屬成立，核與
    其所犯前開詐欺取財罪、洗錢罪，有想像競合犯之裁判上一
    罪關係，爰不另為無罪之諭知。
乙、無罪部分
壹、公訴意旨略以：被告戊○○於109年8月間某日，受真實姓名年
    籍不詳之詐欺集團成員之邀，夥同被告辛○○共同基於參與犯
    罪組織及詐欺取財與洗錢之犯意聯絡，參與以具有分工結構
    之犯罪模式之詐騙集團，渠等並擔任收取銀行帳戶存摺「收
    簿手」。嗣該詐騙集團不詳成員於臉書社群軟體張貼家庭代
    工徵才或貸款廣告。嗣有如附表一所示3人在網路上瀏覽上
    開訊息而與之聯絡，該集團真實姓名年籍不詳之詐欺集團成
    員，即向其3人稱可以提供代工工作或協助辦理貸款云云，
    告訴人丁○○因此陷於錯誤，另案被告少年李○吉及古緗柔則
    基於幫助詐欺之犯意，即依該詐騙集團成員指示，於附表一
    所示之時間，將其等名下如附表一所示之金融帳戶存摺及金
    融卡等物，以店到店之交貨便服務方式，寄送至如附表一所
    示之統一超商門市。詐欺集團成員便以微信通訊軟體聯絡被
    告戊○○，被告戊○○即駕駛車牌號碼000-0000號自用小客車搭
    載被告辛○○，自新北市南下至嘉義市後，至附表一所示之超
    商領取告訴人丁○○、另案被告少年李○吉及古緗柔等3人所寄
    出之存摺、金融卡後，隨即連夜兼程趕回新北市，將領得之
    存摺、金融卡交與詐欺集團成員收受。嗣詐欺集團成員取得
    上開帳戶後，遂以附表二所載之詐欺方式，向附表二所示之
    告訴人乙○○、丙○○、壬○○、己○○、甲○○、子○○、庚○○、被害
    人癸○○等人行騙，使該8人陷於錯誤，依指示操作提款機或
    前往金融機構匯款附表所示之款項至告訴人丁○○、另案被告
    少年李○吉及古緗柔3人之上開帳戶內，並遭詐欺集團所派出
    之提領車手提領一空，而為詐騙款項去向之隱匿。因認被告
    辛○○涉犯刑法第339 條之4 第1 項第2 款、第3款之三人以
    上共同以網際網路對公眾散布而犯詐欺取財、組織犯罪防制
    條例第3條第1項後段之參與犯罪組織、洗錢防制法第14條第
    1項之洗錢等罪嫌云云。
貳、按事實之認定，應憑證據，如未能發現相當證據，或證據不
    足以證明，自不能以推測或擬制之方法，為裁判基礎，且認
    定犯罪事實所憑之證據，雖不以直接證據為限，間接證據亦
    包括在內，然而無論直接證據或間接證據，其為訴訟上之證
    明，須於通常一般之人均不致有所懷疑，而得確信其為真實
    之程度者，始得據為有罪之認定，倘其證明尚未達到此一程
    度，而有合理懷疑存在，無從使事實審法院得有罪之確信時
    ，即應諭知被告無罪之判決( 最高法院40年台上字第86號、
    76年台上字第4986號判例意旨參照) 。
參、公訴人認被告辛○○涉有上開罪嫌，無非係以：被告戊○○、辛○○之供述、告訴人丁○○、乙○○、丙○○、壬○○、己○○、另案幫
    助犯少年李○吉、古緗柔之供述、監視器影像翻拍照片8 張
    、統一超商貨態查詢系統紀錄翻拍照片1張、匯款帳戶之存
    摺封面及內頁明細影本、LINE對話紀錄、匯款申請書、告訴
    人丁○○之郵局帳戶之交易明細、臺灣基隆地方檢察署109年
    度偵字第7108號起訴書、110年度偵字第698號移送併辦意旨
    書各1份、監視器影像翻拍照片2 張、統一超商貨態查詢系
    統紀錄1張、少年李○吉交付之新光銀行帳戶之開戶資料及交
    易明細、其與詐騙集團成員LINE對話紀錄、臺灣桃園地方法
    院少年法庭109年度少護字第924號宣示筆錄、法務部單一窗
    口165反詐騙資料查詢結果各1份、監視器影像翻拍照片1 張
    、被告2人全身照片各3張、統一超商貨態查詢系統紀錄1張
    、告訴人己○○受騙匯款之網路銀行轉帳畫面翻拍照片、另案
    幫助犯古緗柔之合作金庫銀行帳戶之開戶資料及交易明細、
    與詐騙集團之LINE對話紀錄、臺灣桃園地方檢察署110年度
    偵字第2211號起訴書、110年度偵字第13338號移送併辦意旨
    書、法務部單一窗口165反詐騙資料查詢結果各1份等為其主
    要論據。惟查：
一、訊據被告辛○○固坦承曾依照被告戊○○之指示，於上開時、地
    領取本案包裹乙節，惟堅詞否認有何詐欺取財、洗錢犯行，
    辯稱：我從105年間在投資公司工作就認識戊○○，後來公司
    收了，但我們都持續有在固定聯絡，會不定時約出來吃飯聊
    天，所以戊○○案發當天找我一起南下，他說他怕開車會睡著
    想找朋友聊天，我也沒有懷疑，後來他說聯絡不上他朋友，
    就把車開到嘉義，請我幫他下車領包裹，我一開始想說單純
    幫他的忙，應該沒問題，領到第2個包裹時覺得有點奇怪，
    因為不同包裹要換地方領，但是因為我認識戊○○，想說朋友
    之間他應該不會要我做甚麼違法的事，我就繼續幫他領包裹
    放到車上，領完3個包裹後他就開車北上，因為當時半夜了
    ，所以我都在車上睡覺，也不知道他包裹後來如何處理，我
    到家時已經凌晨2點多等語。
二、證人即同案被告戊○○於警詢、偵查及本院審理中均證稱：我
    跟辛○○是105年到106年間在霆錝投資有限公司上班時認識，
    公司1年多就停業了，但是我們後來都有繼續聯繫，平常有
    時也會約出來聚餐聊天，案發當天我只有跟辛○○說要南下找
    朋友，沒跟他說找誰，一開始也沒提到要領包裹的事情，後
    來到嘉義才請他下車去幫我領包裹，他不知道包裹是誰的，
    也不認識「陳生琥」，領到包裹後我開夜車北上，他都在車
    上睡覺，也不知道我把包裹交給誰等語(見警卷一第5至8頁
    ；警卷二第8至14頁；警卷三第8至12頁；警卷四第1至8頁；
    交查卷第9至13頁；本院卷第185至190頁、第258至286頁)。
    可見被告辛○○自始至終均不知3個包裹內容物為何、亦未過
    問被告戊○○與系爭詐欺集團之犯罪計畫。
三、輔以本院當庭核實霆錝投資有限公司(下稱系爭公司)之設立
    、營業期間、停業日期、公司地址、負責人等資訊，與證人
    戊○○所述均屬相符，有經濟部商工登記公示資料1份可資佐
    證(見本院卷第337至338頁)。再稽核被告辛○○與證人戊○○所
    述系爭公司員工人數、彼此負責工作內容、公司營運狀況、
    辦公室內部配置等節均無齟齬之處(見本院卷第258至310頁)
    ，另有其等繪製之系爭公司內部平面圖2紙附卷足參(見本院
    卷第333至335頁)。堪信被告2人確因5年前任職於系爭公司
    後相識至案發期間，彼此長期維持良好之友誼關係，具有相
    當程度之信賴基礎，準此，被告辛○○辯稱其因信任被告戊○○
    而願意出面替其領取本案包裹、且不過問包裹內容物，尚非
    無據。綜合前述跡證，尚難證明被告辛○○確實知悉、參與被
    告戊○○之犯罪計畫而擔任系爭詐欺集團取簿手之工作，本案
    復無其他事證足認被告辛○○與「陳生琥」及其餘系爭詐欺集
    團成員曾有接觸，自無法使被告辛○○受公訴意旨所稱之罪責
    相繩。
肆、綜上所述，本院認為依檢察官所舉出之上開證據及調查證據
    之結果，對於被告辛○○涉有公訴意旨所指之犯行，無法達於
    有罪之確信，綜合全案事證及辯論意旨，認不能證明被告辛○○犯罪，基於無罪推定原則，應為被告辛○○無罪之諭知。　
    　
據上論斷，應依刑事訴訟法第299條第1項前段、第300 條、第30
1 條第1 項，洗錢防制法第2條第2款、第14條第1項，刑法第11
條前段、第28條、第339 條第1 項、第55條、第38條第2 項前段
、第4 項，刑法施行法第1 條之1 第1 項，判決如主文。
本案經檢察官陳昭廷提起公訴、檢察官林津鋒到庭執行職務。
中　　華　　民　　國　　111 　年　　5 　　月　　17　　日
                  刑事第五庭    審判長法　官  張志偉
　　　　　　　　　                    法  官  陳盈螢
　　　　　　　　　                    法  官  余珈瑢　
以上正本證明與原本無異。
如不服本判決應於收受判決後20日內向本院提出上訴書狀，並應
敘述具體理由；其未敘述上訴理由者，應於上訴期間屆滿後20日
內向本院補提理由書（均須按他造當事人之人數附繕本）「切勿
逕送上級法院」。告訴人或被害人如對於本判決不服者，應具備
理由請求檢察官上訴，其上訴期間之計算係以檢察官收受判決正
本之日期為準。
中　　華　　民　　國　　111 　年　　5 　　月　　17　　日

                                      書記官  賴心瑜
附錄本案論罪法條：
洗錢防制法第2條第2款
本法所稱洗錢，指下列行為：
二、掩飾或隱匿特定犯罪所得之本質、來源、去向、所在、所有
    權、處分權或其他權益者。
洗錢防制法第14條第1項。
有第二條各款所列洗錢行為者，處7年以下有期徒刑，併科新臺
幣5百萬元以下罰金。
刑法第339條第1項。
意圖為自己或第三人不法之所有，以詐術使人將本人或第三人之
物交付者，處5年以下有期徒刑、拘役或科或併科50萬元以下罰
金。

附表一：
編號 被害人及另案被告 寄送之帳戶 寄送之時間/地點 戊○○開車領取之時間/地點 1 丁○○（提出告訴） 基隆愛三路郵局帳號00000000000000號帳戶之存摺及提款卡 109年2月12日17時57分許（起訴書誤載為109年8月11日後某日），在基隆市某統一超商門市（起訴書誤載為基隆市中正路全家超商海大門市） 109年8月16日21時19分（起訴書誤載為16分）許，在嘉義市○區○○路000號統一超商香湖門市 2 另案被告少年李○吉 新光銀行帳號0000000000000 號帳戶之存摺及提款卡  109年8月12日13時41分，在桃園市○○區○○路0號統一超商新桃林門市 109年8月16日21時38分許，在嘉義市○區○○路000號統一超商新嘉友門市 3 另案被告古緗柔 合作金庫銀行南崁分行帳號000-0000000000000（起訴書誤載為000-0000T00000000）號帳戶存簿及提款卡 109年8月12日12時47分（起訴書誤載為13時47分）許，在桃園市○○區○○路○○段00000號統一超商銅鑼圈門市 109年8月16日21時47分（起訴書誤載為48分）許，在嘉義市○區○○路000號統一超商嘉坪門市 

附表二：
編 號 被害人 詐騙時間 詐騙方式 匯款時間、金額 （新臺幣）及帳戶 1 乙○○ 109年8月18日8時49分許 佯裝係告訴人乙○○之配合玻璃廠商黃老闆，打 LINE電話向其詐稱人在山上不方便還欠他人之款項，拜託幫忙匯款，下山會還其現金云云，致其陷於錯誤，依指示匯款。 109年8月18日9 時23分許，在臺南市○區○○路000 號臺南德高厝郵局臨櫃匯出5 萬元至丁○○上開郵局帳戶。 2 丙○○ 109 年8 月17日12時44分許 佯裝係告訴人丙○○之姪子謝其火，打電話向其詐稱欲借款還給別人而急需用錢云云，致其陷於錯誤，依指示匯款。 109年8月18日11時58分（起訴書誤載為9分）許，在臺中市○○區○○路0 段000 號外埔區農會大東辦事處，臨櫃匯出5 萬元至丁○○上開郵局帳戶。 3 壬○○ 109 年8 月17日9 時許 佯裝係告訴人壬○○之友人劉戰生，打電話及以LINE通訊軟體傳送訊息向其詐稱需借款云云，致告訴人壬○○陷於錯誤，指示其配偶劉虹蘭代為匯款。 109年8月17日10時40分（起訴書誤載為16分）許，在嘉義市○區○○路000號臺灣銀行嘉南分行，臨櫃匯出20萬元至丁○○上開郵局帳戶。  4 己○○ 109年8月18日20時55分 撥打電話予告訴人己○○，向其佯稱購物分期付款設定錯誤，致其陷於錯誤，依指示匯款。 109年8月18日20時55分、21時1分許，以台灣銀行帳戶網路轉帳9,987元、6,123元(共計1萬6110元)至古緗柔上開合作金庫銀行帳戶內。  5 甲○○ 109年8月18日 撥打電話予告訴人甲○○，佯以代辦業務契約需代辦費為由，致使告訴人甲○○陷於錯誤，依指示匯款。 109年8月18日19時41分許匯款3萬元（起訴書誤載為2萬9,985元）至古緗柔上開合作金庫帳戶內。  6 庚○○ 109年8月17日 撥打電話予被害人庚○○，佯稱網路購物設定錯誤，須操作自動櫃員機以更正，致被害人庚○○陷於錯誤，依指示匯款。 109年8月17日20時50分許匯款2萬9,989元至李○吉上開新光銀行帳戶內。  7 子○○ 109年8月17日 撥打電話予被害人子○○，佯稱網路購物設定錯誤，須操作自動櫃員機以更正，致被害人子○○陷於錯誤，依指示匯款。 109年8月17日21時21分許匯款2萬3,456元至李○吉上開新光銀行帳戶內。  8 癸○○ 109年8月17日 撥打電話予被害人癸○○，佯稱網路購物設定錯誤，須操作自動櫃員機以更正，致被害人癸○○陷於錯誤，依指示匯款。 109年8月17日22時20分許匯款2萬7,027元至李○吉上開新光銀行帳戶內。